【裁判字號】    91,易,1249
【裁判日期】    920123
【裁判案由】    妨害自由等
【裁判全文】
臺灣彰化地方法院刑事判決                        九十一年度易字第一二四九號
    公  訴  人  臺灣彰化地方法院檢察署檢察官
    被      告  丙○○  男  三.
    被      告  乙○○  男  三.
右列被告等因妨害自由等案件，經檢察官提起公訴（九十一年度偵字第五七二六號）
，本院判決如左：
    主  文
丙○○以加害財產之事，恐嚇他人，致生危害於安全，處拘役拾日，如易科罰金，
以佰元折算壹日。
丙○○被訴毀損部分公訴不受理。
乙○○被訴傷害部分公訴不受理。
    事  實
一、緣丙○○與乙○○因有債務糾紛，二人於民國九十一年六月三日二十三時許，在
    彰化縣芳苑鄉○○村○○路十九號乙○○住處內，因債務問題發生口角，乙○○
    竟基於傷害他人身體之故意，與丙○○互毆，因而導致丙○○受有頭頂部約四乘
    零點五乘零點五公分開放性傷口之傷害（傷害部分業據丙○○撤回告訴，詳如後
    述）。丙○○因不甘遭乙○○毆打，遂自其所有之自小客車中取出棒球棒欲毆打
    乙○○，惟因乙○○已逃匿至彰化縣芳苑鄉○○村○○路三十四號甲○○所經營
    之雜貨店內躲藏，丙○○即基於毀損他人之物之概括犯意，先砸毀乙○○、洪文
    麟前開住處內之門窗、電視及渠二人停放於屋外之汽車玻璃、機車腳踏板等物後
    ，再追至甲○○前開住處，砸毀甲○○屋內之門窗、冰箱玻璃及椅子等物，均致
    令不堪使用。嗣因丙○○不見乙○○之蹤跡，遂先行離去，並於翌（四）日凌晨
    一時許，再次持長棍等物返回乙○○住處欲找其理論，復因未見到乙○○，再次
    砸毀其屋內之物品（毀損部分業據乙○○、洪文麟、甲○○撤回告訴，詳如後述
    ）。嗣於同年月九日晚間，丙○○夥同陳明裕至乙○○住處欲談和解事宜，二人
    又因而起爭執，丙○○乃接續於乙○○住處及彰化縣二林鎮，將「倘若乙○○對
    於其在戊○○、乙○○及甲○○家中所砸毀的東西，不由乙○○自己賠償的話，
    則不論乙○○到何處，其亦將砸到何處」等加害他人財產之事由，委由丁○○轉
    告乙○○，丁○○因擔心乙○○受有損害，乃於同年、月十日中午轉告乙○○，
    致令乙○○心生畏懼，而生危害於安全。
三、案經乙○○訴由彰化縣警察局二林分局報請台灣彰化地方法院檢察署檢察官偵查
    起訴。
    理  由
甲、有罪部分：
一、訊據被告丙○○對於右揭時、地毀損他人物品之事實坦承不諱，核與告訴人洪文
    麟、甲○○及乙○○所指訴之被害情節相符，並有現場照片二十二張附卷可資佐
    證，惟矢口否認有何恐嚇之犯行，辯稱：並未曾託丁○○恐嚇過乙○○云云。然
    查：證人丁○○於本院調查時結證稱：伊有於（九十一年）六月九日遇到丙○○
    ，當日原本要去乙○○家找乙○○，但乙○○不在，遇到丙○○與陳明裕在那裡
    ，當時丙○○叫伊載陳明裕去二林，因陳明裕已經喝醉，丙○○告訴伊叫伊去告
    訴乙○○：叫他去處理他砸毀的東西，否則乙○○去到哪裡他就要砸到那裡，事
    後伊也有去跟乙○○說，丙○○當時是很認真的要伊去轉告乙○○，丙○○於六
    月九日晚上十點多在乙○○家時告訴伊一次，又隔十幾分鐘後伊載陳明裕去二林
    時，又遇到丙○○，他又告訴伊一次，於隔天十日中午時伊就告訴乙○○等語，
    核與乙○○於警、偵訊中及本院調查時指述之情節相符，丙○○亦陳明其與丁○○並無任何恩怨，丁○○自無構詞誣陷被告丙○○之理，況丙○○於本院調查時
    亦自承確曾於九十一年六月九日晚間，在乙○○住處及彰化縣二林鎮遇到丁○○
    之事實，益徵證人丁○○之證述並非無稽，應堪採信，被告丙○○空言所辯核屬
    卸責之詞，不足採信。本件事證明確，被告丙○○恐嚇犯行堪以認定，應依法論
    科。
二、核被告丙○○所為，係犯刑法第三百零五條之恐嚇危害安全罪。被告丙○○二次
    將加害他人財產之事，託丁○○轉告乙○○之行為，無非欲達最終逼乙○○自行
    賠償之目的，其顯係基於同一犯意接續為之，雖外觀上有數舉動，但各該舉動係
    於密切接近之時間實施，侵害同一法益，在刑法之評價上，自難強行分開，應包
    括視為一恐嚇行為，始符法理（最高法院八十六年台上字第三二九五號判例意旨
    參照）。爰審酌被告之素行、犯罪之手段、目的、所生危害，事後已與告訴人乙○○達成和解，告訴人乙○○並於本院調查時表示不再追究，暨其犯後否認犯行
    之態度等一切情狀，量處如主文所示之刑，並諭知易科罰金之折算標準，以資懲
    儆。
乙、不受理部分：
一、公訴意旨另以：丙○○與乙○○於民國九十一年六月三日二十三時許，在彰化縣
    芳苑鄉○○村○○路十九號乙○○住處內，因債務問題發生口角，詎乙○○竟基
    於傷害他人身體之故意，與丙○○互毆，因而導致丙○○受有頭頂部約四乘零點
    五乘零點五公分開放性傷口之傷害。丙○○因不甘遭乙○○毆打，遂自其所有之
    自小客車中取出棒球棒欲毆打乙○○，惟因乙○○已逃匿至彰化縣芳苑鄉○○村
    ○○路三十四號甲○○所經營之雜貨店內躲藏，丙○○即基於毀損他人之物之概
    括犯意，先砸毀乙○○、洪文麟前開住處內之門窗、電視及渠二人停放於屋外之
    汽、機車等物品後，再追至甲○○前開住處，砸毀甲○○屋內之門窗、冰箱玻璃
    及椅子等物。嗣因丙○○不見乙○○之蹤跡，遂先行離去，並於翌（四）日凌晨
    一時許，再次持長棍等物返回乙○○住處欲找其理論，復因未見到乙○○，再次
    砸毀其屋內之物品及停放於屋外之汽、機車。案經丙○○、乙○○、戊○○、甲○○告訴，因認被告乙○○涉有刑法第二百七十七條第一項之普通傷害罪嫌；被
    告丙○○涉有刑法第三百五十四條之毀損罪嫌等語。
二、按告訴乃論之罪，告訴人於第一審辯論終結前得撤回其告訴，又告訴經撤回者，
    應諭知不受理之判決，刑事訴訟法第二百三十八條第一項、第三百零三條第三款
    分別定有明文。查本件告訴人丙○○告訴被告乙○○所為前開傷害案件；告訴人
    乙○○、戊○○、甲○○告訴被告丙○○所為前開毀損案件，公訴人認被告乙○○係犯刑法第二百七十七條第一項之普通傷害罪；被告丙○○係犯刑法第三百五
    十四條之罪，依同法第二百八十七條、第三百五十七條之規定，須告訴乃論。茲
    告訴人等均已於九十一年十二月三十一日當庭向本院撤回告訴，有訊問筆錄可稽
    ，依照上開說明，爰不經言詞辯論，逕為諭知不受理之判決。
據上論結，應依刑事訴訟法第二百九十九條第一項、第三百零三條第三款、第三百零
七條，刑法第三百零五條、第四十一條第一項前段，罰金罰鍰提高標準條例第一條前
段、第二條，判決如主文。
本案經檢察官陳茂亭到庭執行職務。
中      華      民      國    九十二    年      一      月    二十三    日
                                臺灣彰化地方法院刑事第一庭
                                    審判長法官   葉   榮   郎
                                    法      官   陳   秋   錦
                                    法      官   簡   璽   容
右正本證明與原本無異。
如不服本判決，應於判決送達後十日內向本院提出上訴狀( 須附繕本 )。
告訴人或被害人對於判決如有不服具備理由請求檢察官上訴者，其上訴期間之計算係
以檢察官收受判決正本之日期為準。
                                    法院書記官   王   惠   嬌
中      華      民      國    九十二    年      一      月    二十四    日
刑法第三百零五條
以加害生命、身體、自由、名譽、財產之事恐嚇他人，致生危害於安全者，處二年以
下有期徒刑、拘役或三百元以下罰金。


司法院資訊處製作；財團法人民間司法改革基金會備份。
